臺灣高等法院刑事判決　　　　　　　　93年度上訴字第1516號
　　上　訴　人
　　即　被　告　乙○○
　　選任辯護人　吳武川律師
　　上　訴　人
　　即　被　告　丙○○
　　選任辯護人　林姿瑛律師
上列被告因違反毒品危害防制條例案件，不服臺灣桃園地方法院
92年度訴字第102號，中華民國93年3月31日第一審判決（起訴案
號：臺灣桃園地方法院檢察署91年度偵字第11286 號），提起上
訴，本院判決如下：
    主  文
原判決關於乙○○共同連續販賣第二級毒品及應執行刑部分、暨
丙○○部分均撤銷。
乙○○共同連續轉讓第二級毒品，處有期徒刑貳年陸月，扣案之
第二級毒品搖頭丸共壹佰肆拾伍顆、第三級毒品Ｋ他命貳拾伍瓶
、含有第參級毒品Ｋ他命成分之藥丸貳顆，均沒收銷燬之；扣案
0000000000號行動電話壹具、0000000000
號行動電話壹具沒收，如一部或全部不能沒收時，追徵其價額。
丙○○共同連續轉讓第二級毒品，處有期徒刑貳年陸月，扣案之
第二級毒品搖頭丸共壹佰肆拾伍顆、第三級毒品Ｋ他命貳拾伍瓶
、含有第三級毒品Ｋ他命成分之藥丸貳顆，均沒收銷燬之；扣案
0000000000號行動電話壹具、0000000000
號行動電話壹具沒收，如一部或全部不能沒收時，追徵其價額。
其他上訴駁回。
乙○○第二項所處之刑與駁回部分所處之刑，應執行有期徒刑貳
年捌月，扣案之第二級毒品搖頭丸共壹佰肆拾伍顆、大麻煙草壹
袋（驗後重柒點捌肆公克）、第三級毒品Ｋ他命貳拾伍瓶、含有
第三級毒品Ｋ他命成分之藥丸貳顆，均沒收銷燬之；扣案000
0000000號行動電話壹具、0000000000號行動
電話壹具沒收，如一部或全部不能沒收時，追徵其價額。
    事  實
一、乙○○明知大麻為毒品危害防制條例公告列管之第二級毒品
    ，非經許可不得持有，竟仍基於非法持有第二級毒品大麻之
    犯意，於民國91年6 月13日，在桃園縣不詳地點，向年籍姓
    名不詳、綽號「瓜呆」之成年男子取得大麻煙草一袋（驗後
    重7 點84公克）後，藏放於其位於桃園縣桃園市○○里○○
    路71巷1弄20之3號4樓住處，而非法持有大麻。
二、乙○○又另行起意，與丙○○均明知ＭＤＡ、ＭＤＭＡ、Ａ
    ｍｐｈｅｔａｍｉｎｅ（ＭＤＡ、ＭＤＭＡ即俗稱之搖頭丸
    ，Ａｍｐｈｅｔａｍｉｎｅ即安非他命，因扣案含有第二級
    毒品成分之藥錠內，僅有二顆另含有Ａｍｐｈｅｔａｍｉｎ
    ｅ成分，故以下統簡稱為搖頭丸）為毒品危害防制條例公告
    管制之第二級毒品，ＫＥＴＡＭＩＮＥ（下簡稱為Ｋ他命）
    則為該條例列管之第三級毒品，依法不得持有、轉讓，竟仍
    共同基於轉讓第二級毒品ＭＤＡ、ＭＤＭＡ、Ａｍｐｈｅｔ
    ａｍｉｎｅ、第三級毒品Ｋ他命之概括犯意聯絡，自91年 5
    月間某日起至同年6 月14日止，以乙○○所有之0000000000
    號行動電話、丙○○所有之0000000000號行動電話做為聯絡
    工具，向姓名、年籍不詳自稱「瓜呆」之成年男子，以每顆
    搖頭丸約新臺幣（下同）220元、230元或250 元，每瓶Ｋ他
    命約550元或600元價格購入後，在桃園縣桃園市○○路 199
    號2 樓「獅子王舞廳」對面之萊爾富便利商店、桃園市○○○路「虛擬城市網咖」等處，將搖頭丸、Ｋ他命以原價轉讓
    予甲○○施用，前後共十次（含後述查獲一次）。
三、91年6 月14日晚間，乙○○、丙○○承前之共同連續轉讓第
    二級毒品、第三級毒品之概括犯意，於當日晚間10時許，在
    桃園縣桃園市○○○路「虛擬城市網咖」前，將外觀為橘色
    圓錠，一面有中分線，另一面有鑽石圖樣，將含有第二級毒
    品ＭＤＡ成分之搖頭丸87顆、Ｋ他命10瓶，轉讓交付予甲○○，未收取價款。旋於當日晚間10時45分許，甲○○攜帶上
    開毒品及其先前自不詳管道取得之大麻煙4 支，行經桃園縣
    桃園市○○街、華南街交叉路口時，為警盤檢查獲，當場並
    自甲○○身上起出上開搖頭丸87顆、Ｋ他命10瓶及大麻煙 4
    支，甲○○並帶同警員於當日晚間11時50分許，至「虛擬城
    市網咖」前查獲乙○○、丙○○，當場並自乙○○身上查扣
    搖頭丸39顆、含有第三級毒品Ｋ他命成分之藥丸2 顆、Ｋ他
    命4 瓶，含有第四級管制藥品成分Ｅｓｔａｚｏｌａｍ成分
    之藥錠2顆，及其使用之0000000000 號行動電話一具；自丙○○身上查獲其使用之0000000000號行動電話一具；另自其
    二人騎乘之ＥＶＧ—536 號輕機車後座置物箱內，查獲搖頭
    丸50顆、含有第四級管制藥品成分Ｄｉａｚｅｐａｍ之藥錠
    50顆、Ｋ他命12瓶（乙○○、丙○○持有第四級管制藥品部
    分，並不構成犯罪）。再由乙○○帶同警員，於翌日凌晨零
    時30分，至其上開住處，起出搖頭丸56顆、Ｋ他命9 瓶、大
    麻煙草1袋（驗後重7.84公克）、濾嘴2包、捲煙紙1 包、捲
    煙器1 個等物，遂發覺上情（甲○○施用毒品部分，經觀察
    、勒戒後，由檢察官為不起訴處分確定；持有大麻煙部分，
    由檢察官另行聲請簡易判決處刑。乙○○、丙○○施用毒品
    部分，經觀察、勒戒後，均由檢察官另為不起訴處分確定）
    。
四、案經桃園縣警察局桃園分局報請臺灣桃園地方法院檢察署檢
    察官偵查起訴。
    理  由
一、訊據上訴人即被告乙○○坦承持有第二級毒品大麻，惟與上
    訴人即被告丙○○均堅詞否認有何販賣第二級毒品搖頭丸、
    第三級毒品Ｋ他命予甲○○之犯行。被告乙○○辯稱：我沒
    有販賣毒品，警詢供陳係遭刑求所致，我們三人是一起去買
    毒品後一起施用，我沒有賺任何的差價；其辯護人並為其辯
    稱：被告乙○○於偵查及原審中，均對其警詢自白提出刑求
    抗辯，警詢筆錄乃警察問完筆錄後，要被告照唸，業經原審
    勘驗屬實，故被告警詢所陳不具證據能力，而共同被告丙○○與證人甲○○對於購買毒品金額，供述不一，其等所陳不
    足採信云云。被告丙○○辯稱：我沒有販賣毒品，因在警詢
    時遭警威脅，害怕才承認販毒；其辯護人並為其辯稱：被告
    警詢筆錄因未錄音，故無證據能力，被告被查獲前因身體不
    適，有段時間未使用搖頭丸及Ｋ他命，故不能因被告尿液檢
    驗未呈吸毒反應，遂認被告購買毒品係基於販賣故意，而被
    告無論與證人甲○○一同購買或轉讓，均無獲得任何利益，
    無販賣圖利之行為，證人甲○○警詢陳述並無證據能力云云
    。
二、經查：
  甲、程序部分
    (一)按刑事訴訟之目的固重在發見實體真實，其手段則應合法
      正當，以保障人權。依刑事訴訟法第229條至第231條之規
      定，司法警察（官）固有調查犯罪嫌疑人犯罪情形及蒐集
      證據之職權，而得詢問犯罪嫌疑人，惟依同法第100條之2
      準用同法第100條之1 第1項之規定，司法警察（官）詢問
      犯罪嫌疑人，除有急迫情況且經記明筆錄者外，應全程連
      續錄音；必要時，並應全程連續錄影。考其立法目的，在
      於建立詢問筆錄之公信力，並擔保詢問程序之合法正當；
      亦即在於擔保犯罪嫌疑人對於詢問之陳述係出於自由意思
      及筆錄所載內容與其陳述相符。故司法警察（官）詢問犯
      罪嫌疑人如違背上開規定，其所取得之供述筆錄，究竟有
      無證據能力，原應審酌司法警察（官）違背該法定程序之
      主觀意圖、客觀情節、侵害犯罪嫌疑人權益之輕重、對犯
      罪嫌疑人在訴訟上防禦不利益之程度，以及該犯罪所生之
      危害，暨禁止使用該證據對於抑制違法蒐證之效果，及司
      法警察（官）如依法定程序有無發現該證據之必然性等情
      形，本於人權保障與社會安全之均衡維護精神，依比例原
      則，具體認定。有最高法院88年度台上字第5762號判決可
      資參照。
    (二)本件被告乙○○辯稱，91年6 月14日警詢時，警察將其左
      手舉高，銬在拘留室的滑動門上，在其否認販毒時，就拉
      滑動門，而另一位警察則打其頭部與肚子，因而承認有販
      毒之事實；被告丙○○亦辯稱，因見被告乙○○被刑求，
      害怕才會承認賣毒品給甲○○，並於原審明確指證是警員
      潘昱廷打被告乙○○。惟被告乙○○於91年6 月15日入桃
      園看守所時，並無外傷紀錄，有該所93年1月9日桃所憲衛
      字第0939900052號函暨所附健康檢查表、內外傷紀錄表附
      卷可稽（見原審卷第114 頁），該紀錄表是由監所人員於
      被告乙○○入所當日目視紀錄，並於同年6 月17日再由醫
      師確認其健康狀況，堪信為實，且被告乙○○並自述：我
      無內外傷無病等語（見原審卷第115 頁），是尚無證據證
      明有刑求情事，而與被告乙○○指述遭刑求之情狀不符，
      被告乙○○之刑求抗辯自不足採信。被告之選任辯護人於
      本院審理時聲請至警局勘驗現場之設施，以求證明被告乙○○曾遭警方刑求乙節核無必要，併予敘明。惟被告二人
      警詢筆錄之取得顯有瑕疵，原審當庭勘驗被告二人警詢錄
      音帶，被告二人之陳述係按筆錄照唸（見原審卷第114 頁
      ），足徵警詢錄音係由警員先行製作筆錄後，再由被告二
      人按筆錄內容朗讀錄製，而衡諸上述最高法院判決要旨，
      及該二人警詢所陳與事實不符（詳見下述），欠缺真實性
      ，應認被告二人警詢筆錄不具證據能力，核先敘明。
  乙、實體部分
    (一)被告乙○○持有大麻部分：
      １甲○○於91年6 月14日晚間10時45分許，在桃園縣桃園
        市○○街、南華街交叉路口處，為警盤檢，而當場查獲
        其持有大麻煙4 支、搖頭丸87顆、Ｋ他命10瓶。而甲○○為警查獲後，隨即向警員供出毒品來源為被告乙○○
        、丙○○，並帶領警員至桃園市○○○路「虛擬城市網
        咖」前查獲被告二人，當場並自被告乙○○之身上查扣
        搖頭丸43顆（含搖頭丸39顆、第三級毒品Ｋ他命成分藥
        丸2顆、第四級管制藥品成分藥錠2顆）、Ｋ他命4 瓶、
        0000000000號行動電話一具；由被告丙○○之身上查獲
        0000000000號行動電話一具；另自其二人騎乘之ＥＶＧ
        —536號輕機車後座置物箱內查獲搖頭丸100顆（含搖頭
        丸50顆、第四級管制藥品成分藥錠50顆）、Ｋ他命12瓶
        。其後再由乙○○帶同警員至其住處，起出搖頭丸56顆
        、Ｋ他命9瓶、大麻煙草1袋、濾嘴2包、捲煙紙1包、捲
        煙器1 個之事實，為被告二人於本院自承屬實（見本院
        卷第130 頁），並經證人甲○○、查獲警員李玉強到庭
        證述綦詳（見原審卷第50頁、第58頁），並有扣押物品
        目錄表、扣押物品清單、查獲毒品照片附卷可稽（見91
        年度偵字第11286號卷第6之1頁、第7頁、第22頁、第23
        頁）。
      ２警員自被告乙○○身上查獲之煙草，經送法務部調查局
        檢驗結果，呈第二級毒品大麻成分，有該局91年7月9日
        調科壹字第090005447 號鑑定通知書附卷可稽（見91年
        度偵字第11286 號卷第40頁）。而被告乙○○就扣案大
        麻煙草之來源，於偵查及原審均供承為綽號「瓜呆」之
        人所寄放，並未吸食等語（見91年度偵字第11286 號卷
        第38頁、原審卷第31頁），復有大麻煙草一袋扣案可資
        佐證（驗後重7.84公克），則被告乙○○於本院自白持
        有大麻與事實相符，足堪採信，其持有第二級毒品大麻
        之犯行，應堪認定。
      ３雖被告乙○○於原審審理中，辯稱大麻是自己欲施用云
        云，然與其先前偵查中自白不符，且被告乙○○之尿液
        經送臺灣尖端先進生技醫藥股份有限公司、法務部調查
        局二次檢驗結果，均呈安非他命類藥物及大麻陰性反應
        ，有臺灣尖端先進生技醫藥股份有限公司91年7 月17日
        濫用藥物檢驗報告、法務部調查局91年11月8 日調科壹
        字第09100686320 號檢驗通知書在卷可佐（91年度偵字
        第11286 號卷第44頁、第54頁），俱無法佐證被告乙○○此部分辯解屬實。參以被告乙○○已因施用第二級毒
        品案件，經觀察、勒戒完畢，認無繼續施用毒品之傾向
        ，而由臺灣桃園地方法院檢察署檢察官於91年7 月11日
        以91年度毒偵字第1440號不起訴處分確定在案，有本院
        被告全國前案紀錄表在卷可參（見本院卷第23頁）。顯
        見被告乙○○翻異前詞，不無將其持有大麻之犯行，推
        諉為施用，使此部分犯罪事實受前開不起訴處分確定效
        力所及，以避免實際再受刑罰之用意，是其此部分所辯
        ，應係卸責之詞，並無可採。
    (二)被告乙○○、丙○○共同轉讓第二級毒品（搖頭丸）、第
      三級毒品（Ｋ他命）部分：
      １被告二人確自91年5月間某日起至同年6月14日止，在桃
        園縣桃園市○○路199號2樓「獅子王舞廳」對面之萊爾
        富便利商店、桃園市○○○路「虛擬城市網咖」等處，
        以每顆搖頭丸約220元、230元或250 元，每瓶Ｋ他命約
        550元或600元之混合價格，原價轉讓予甲○○，並已收
        取九次價款之事實，有下列事證可稽：
        被告乙○○於偵查中對於是否轉讓毒品予證人甲○○
          ，明白供承：「我是以成本價轉讓給她（甲○○），
          她給我錢」、「她會打電話給我，她要時會打給我，
          我沒賺她錢，丙○○與我一起拿藥給甲○○」、「（
          如何計價？）搖頭丸1顆220元或250元，Ｋ他命1瓶55
          0元.. 」等語（見91年度偵字第11286 號卷第28頁）
          。
        被告丙○○於偵查中亦供陳：「我以成本價賣給她（
          甲○○）」、「她打我手機聯絡，地點不一，有在獅
          子王斜對面的萊爾富」、「（如何計價？）ＭＤＭＡ
          1 顆230元，Ｋ他命1瓶600元.. 」等語（見91年度偵
          字第11286號卷第28頁反面至第29頁）。
        證人甲○○亦於偵查中稱：「（向乙○○、丙○○買
          ＭＤＭＡ等毒品？）不算買，ＭＤＭＡ一顆230 元，
          Ｋ他命一瓶600元.. 」等語（見91年度偵字第11290
          號影印卷第4頁）。
        雖被告乙○○對於毒品轉讓價格，與丙○○或甲○○
          所陳稍有差異，惟毒品本無固定價格，此應係數次購
          入價格不同，轉讓價格亦隨之變動所致，尚無礙於被
          告二人轉讓毒品予甲○○之事實。而查獲當日自證人
          甲○○身上所扣得之毒品，係被告所給予，尚未付款
          ，業經甲○○證述在卷（見91 年度偵字第11290號卷
          第9 頁）；另扣案證物經送檢驗結果：證人甲○○身
          上所查獲之87顆橘色鑽石圖樣圓形藥錠、10瓶粉末，
          均檢出第二級毒品ＭＤＡ成分，粉末則含有第三級毒
          品ＫＥＴＡＭＩＮＥ成分；被告乙○○身上及住處查
          扣之99顆藥錠，除其中2 顆含有第三級毒品Ｋ他命成
          分，2 顆含有第四級管制藥品成分Ｅｓｔａｚｏｌａ
          ｍ成分以外，其餘95顆中，89顆橘色鑽石圖樣圓形藥
          錠含有第二級毒品ＭＤＡ成分，1顆土色圓形藥錠、1
          顆深綠色圓形藥錠均含有ＭＤＭＡ及Ａｍｐｈｅｔａ
          ｍｉｎｅ（安非他命）成分，剩餘4 顆藥錠則含有第
          二級毒品ＭＤＭＡ成分；自輕機車置物箱內查獲之10
          0 顆藥錠，其中50顆橘色鑽石圖樣圓形藥錠含有第二
          級毒品ＭＤＡ成分，50顆含有第四級管制藥品Ｄｉａ
          ｚｅｐａｍ成分；至於瓶裝粉末，則均含有第三級毒
          品ＫＥＴＡＭＩＮＥ成分，有行政院衛生署管制藥品
          管理局（91）管檢字第107726號、第107727號檢驗成
          績書在卷可稽（見原審卷第14頁至15頁、他案91年度
          偵字第11290 號卷第38頁），是扣案證物確含有第二
          級、第三級毒品成分。
        此外，復有自甲○○身上查獲之搖頭丸87顆、Ｋ他命
          10瓶，於被告乙○○身上查扣之搖頭丸39顆、Ｋ他命
          4 瓶、0000000000號行動電話一具，於丙○○身上查
          扣0000000000號行動電話一具，自被告二人騎乘之Ｅ
          ＶＧ—536 號輕機車置物箱內查獲之搖頭丸50顆、Ｋ
          他命12瓶，及由乙○○住處查獲之搖頭丸56顆、Ｋ他
          命9 瓶扣案可資佐證。綜上所陳，被告二人與甲○○
          於偵查之初供述情節大致相符，復有前述扣案之物可
          以佐證，被告二人確有轉讓第二級、第三級毒品予曾
          于玲之事實，足堪認定。被告二人嗣後更異前詞稱係
          與甲○○三人合資購買毒品，甲○○亦配合其二人為
          相同證述，然以甲○○先於警詢中指稱向被告二人買
          毒，嗣稱為成本價受讓，再稱為被告丙○○所給，及
          最後稱合資購買云云，不僅前後供述反覆，且避重就
          輕之意甚為昭然，互核與被告二人轉變供詞時間，被
          告二人嗣後所辯，應係卸責之詞，均無可採。
      ２檢察官認被告二人有販賣毒品之事實，無非係以被告二
        人於警詢中之自白、被告二人採集之尿液送驗結果未驗
        出有施用毒品反應，應無長期施用毒品之習慣，其持有
        大量毒品，顯有營利意圖、證人甲○○之證言為據。惟
        查：
        按「刑事訴訟法第156條第2項規定：被告之自白，不
          得作為有罪判決之唯一證據，仍應調查其他必要之證
          據，以察其是否與事實相符。其立法旨意乃在防範被
          告自白之虛擬致與真實不符，故對自白在證據上之價
          值加以限制，明定須藉補強證據以擔保其真實性。又
          利用非共同被告之共犯之自白或其他不利於己之陳述
          ，為認定被告犯罪之證據，不特與利用被告自己之自
          白作為其犯罪之證明同有自白虛偽性之危險，亦不免
          有嫁禍於被告而為虛偽供述之危險。故就刑事訴訟法
          第156條第2項之立法意旨觀之，非共同被告之共犯之
          自白或其他不利於己之陳述，固得作為認定被告犯罪
          之證據，但不得作為有罪判決之唯一證據，仍應調查
          其他必要之證據，以察其是否與事實相符，亦即仍須
          有補強證據以擔保該共犯自白之真實性，始得採為斷
          罪之依據，並非絕對可由法院自由判斷該共犯之自白
          或不利於己之陳述之證明力。若不為調查，而專憑此
          項供述據為被告犯罪事實之認定，即與上開規定有違
          。矧犯麻醉藥品管理條例第13條之1第2項各款之罪，
          供出麻醉藥品來源因而破獲者，得減輕其刑，該條例
          第13條之3 定有明文；則吸用或販賣安非他命之人，
          如供出安非他命之來源因而破獲者，既得藉以邀求寬
          典減輕其刑，為擔保其所為不利於對向共犯之陳述之
          真實性，尤應有足以令人確信其陳述為真實之補強證
          據。又上開所謂共犯，包括任意共犯及必要共犯（含
          對向犯罪之共犯）；所謂補強證據，則指除該自白或
          不利於己之陳述本身之外，其他足以證明自白之犯罪
          事實確具有相當程度真實性之證據而言，雖所補強者
          ，非以事實之全部為必要，但亦須因補強證據與自白
          之相互利用，足使犯罪事實獲得確信者，始足當之。
          」最高法院87年度台上字第3472號判決採同一見解。
        本件證人甲○○雖於警詢時供稱：二級毒品搖頭丸是
          向綽號多多（丙○○），以每顆搖頭丸230 元購得，
          每瓶Ｋ他命以600 元購得，與丙○○交易過10次左右
          ，最後一次於91年6 月14日22時30分，在桃園市○○○路虛擬城市網咖店內交易，將上次取貨款項 5,500
          元交予丙○○，並再向她購得50顆搖頭丸及10瓶Ｋ他
          命云云（見91年度偵字第11286 號卷第19頁正、反面
          ）。惟其嗣於偵查及原審中改稱：搖頭丸每顆200 元
          ，Ｋ他命每顆700、800元，我只出700、800元與他們
          合購，我們都是先將自己出的錢湊齊，再向「瓜呆」
          購買，在一起用搖頭丸時，是大家一起出錢，警詢中
          因為害怕，所以想說把責任推給被告二人就沒事，購
          買搖頭丸時，是大家自己出自己應該出的部分，前後
          共買10次，如果未與被告二人一起去買，被告二人也
          都會將毒品拿給我，有時錢是先交給被告，有時是與
          毒品同時交付云云（見91年度偵字第11286 號卷第63
          頁、原審卷第43頁至第45頁、第49頁至第50頁、本院
          卷第126頁至第127頁），是以證人甲○○之警詢筆錄
          ，究竟是否屬實，不無疑問，證人甲○○係施用安非
          他命之人，如供出安非他命之來源因而破獲者，既得
          藉以邀求寬典減輕其刑，為擔保其所為不利於對向共
          犯陳述之真實性，自應有足以令人確信其陳述為真實
          之補強證據，本件並無其他補強證據足以證明證人曾
          于玲於警詢時所言實在，依前揭判決意旨及說明，自
          難據證人甲○○之警詢筆錄而為不利被告二人之認定
          。
        被告二人經警查獲後，所取得之尿液，經送檢驗結果
          ，並未有施用毒品反應，有前述臺灣尖端先進生技醫
          藥股份有限公司、法務部調查局檢驗報告，及行政院
          衛生署管制藥品管理局91年9月23日（91）管檢字第1
          08938號檢驗成績書附卷可核（見91年度偵字第11286
          號卷第50頁）。惟此僅能證明其二人採尿前96小時內
          無施用毒品之情形，尚無法據此推論被告二人係意圖
          販賣而購入毒品。
        被告二人警詢筆錄並無證據能力，已如前述，而曾于
          玲警詢中所為不利被告之供述，並無其他補強證據足
          資佐證，另被告二人尿液反應無足證明被告有販賣毒
          品之意圖，又無其他積極證據足資證明被告二人有販
          賣毒品予證人甲○○之犯行，自難論以被告販賣第二
          級、第三級毒品之罪行。
      ３綜上所述，被告二人轉讓第二級、第三級毒品予甲○○
        之犯行，堪以認定，應依法論科。
三、按毒品危害防制條例於92年7月9日經總統令修正公布，並自
    公布後6 個月施行，被告行為後，法律雖有變更，但有關該
    條例第8 條第2項、第3項之轉讓第二級、第三級毒品罪、第
    11條第2 項之持有第二級毒品大麻煙草罪，其犯罪構成要件
    與法定刑並無變更，依刑法第2條第1項前段，應適用裁判時
    之新法。核被告乙○○非法持有大麻部分，則係犯毒品危害
    防制條例第11條第2 項之持有第二級毒品罪；被告二人轉讓
    第二級、第三級毒品予甲○○部分，均係犯毒品危害防制條
    例第8條第2項之轉讓第二級毒品罪，及同條例第8條第3項之
    轉讓第三級毒品罪。檢察官起訴之「販賣」第二級、第三級
    毒品事實，與本院認定之「轉讓」第二級、第三級毒品事實
    ，其基本事實同一，爰於不變更起訴事實同一性之範圍內，
    變更檢察官所引應適用之法條為同條例第8 條第2項、第3項
    之轉讓第二級、第三級毒品罪。被告二人持有第二級毒品之
    低度行為，為轉讓之高度行為所吸收，均不另論罪（持有第
    三級毒品罪並不成罪）。被告二人就轉讓第二、三級毒品之
    犯行，有犯意聯絡及行為分擔，就該部份犯行為共同正犯。
    被告二人所犯轉讓第二級毒品、第三級毒品二罪，係一行為
    同時觸犯二罪名之想像競合犯，應依刑法第55條規定從一重
    之轉讓第二級毒品罪處斷。被告二人先後多次轉讓第二級毒
    品、第三級毒品予甲○○，均時間密接，各觸犯構成要件相
    同之罪名，顯係分別基於概括犯意，而反覆為之，均為連續
    犯，應依刑法第56條規定論以一罪。被告乙○○所犯轉讓第
    二級毒品罪與持有第二級毒品罪二罪間，犯意各別，罪名不
    同，應分論併罰。
四、原審以被告事證明確，予以論罪科刑固非無見，惟本院認定
    被告二人係轉讓毒品予甲○○，原審竟誤為販賣，尚有未合
    。被告上訴否認有販賣事實，為有理由，應由本院將原判決
    上開部分，及所定乙○○應執行刑部分予撤銷改判。爰審酌
    被告二人此前均僅有施用毒品之觀察、勒戒記錄，有本院被
    告全國前案紀錄表附卷可稽，並無明顯過惡，及其目的、手
    段、品行、生活狀況、犯後態度等一切情狀，量處如主文第
    二項、第三項所示之刑。由乙○○身上查扣之搖頭丸39顆、
    含有第三級毒品Ｋ他命成分之藥丸2顆、Ｋ他命4瓶，由被告
    等騎乘輕機車置物箱內查獲之搖頭丸50顆、Ｋ他命12瓶，及
    由乙○○住處查獲之搖頭丸56顆、Ｋ他命9瓶、大麻煙草1袋
    ，分別為第二級、第三級毒品，依毒品危害防制條例第18條
    第1項前段規定沒收銷燬之。由乙○○身上查扣之000000000
    0號行動電話一具，由丙○○身上查獲之0000000000 號行動
    電話一具，分別為被告等所有，且係供犯罪所用之物，依同
    第19條第1 項規定沒收，如一部或全部不能沒收時，追徵其
    價額。自丙○○身上查扣之現鈔5,500 元，及餘扣案之管制
    藥品、濾嘴、捲煙紙、捲煙器不能證明與本件犯罪有關，不
    予沒收。
五、被告乙○○持有第二級毒品大麻部分，原審本同上之見解，
    適用毒品危害防制條例第11條第2項、第18條第1項、刑法第
    2條第1項前段、第11條之規定，並審酌被告僅有施用毒品之
    觀察、勒戒紀錄，並無過惡等情狀，量處有期徒刑三月，核
    其認事用法尚無不合，量刑亦甚妥適，被告上訴指摘原判決
    該部分不當為無理由，應予駁回。
六、被告乙○○所犯持有第二級毒品大麻煙草罪，及轉讓第二級
    、第三級毒品罪，所處之刑，應定其執行刑如主文第五項所
    示。
據上論斷，應依刑事訴訟法第369條第1項前段、第368條、第364
條、第300條、第299條第1項前段，修正後毒品危害防制條例第8
條第2項、第3項、第18條第1項前段、第19條第1項，刑法第2 條
第1項前段、第11條、第28條、第56條、第55條、第51條第5款，
判決如主文。
本案經檢察官沈世箴到庭執行職務。
中　　華　　民　　國　　94　　年　　3　　月　　17　 　日
                  刑事第十九庭審判長法  官  葉騰瑞
                                    法  官  劉壽嵩
                                    法  官  魏新國
以上正本證明與原本無異。
持有第二級毒品大麻部分不得上訴
其他部分，如不服本判決，應於收受送達後十日內向本院提出上
訴書狀，其未敘述上訴之理由者並得於提起上訴後十日內向本院
補提理由書（均須按他造當事人之人數附繕本）。
                                    書記官  陳秋雄
中　　華　　民　　國　　94　　年　　3 　　月　　17　　日
附錄：本案論罪科刑法條全文
毒品危害防制條例第8條：
轉讓第一級毒品者，處一年以上七年以下有期徒刑，得併科新臺
幣一百萬元以下罰金。
轉讓第二級毒品者，處六月以上五年以下有期徒刑，得併科新臺
幣七十萬元以下罰金。
轉讓第三級毒品者，處三年以下有期徒刑，得併科新臺幣三十萬
元以下罰金。
轉讓第四級毒品者，處一年以下有期徒刑，得併科新臺幣十萬元
以下罰金。
前四項之未遂犯罰之。
轉讓毒品達一定數量者，加重其刑至二分之一，其標準由行政院
定之。
毒品危害防制條例第11條：
持有第一級毒品者，處三年以下有期徒刑、拘役或新臺幣五萬元
以下罰金。
持有第二級毒品者，處二年以下有期徒刑、拘役或新臺幣三萬元
以下罰金。
持有專供製造或施用第一、二級毒品之器具者，處一年以下有期
徒刑、拘役或新臺幣一萬元以下罰金。
持有毒品達一定數量者，加重其刑至二分之一，其標準由行政院
定之。
